# 信用减值

提问人：guoji2020 时间：2021-03-13 08:05:02
陈老师您好:按照新准则规定，应收账款要按照预计减值损失进行计提，要考虑到历史的，现在的和未来的情景按照期望值进行集体，原准则是按照已发生进行计提。
1 、我想想您请教的是按照原则进行计提的是否可以理解为按照最可能发生的情况下进行计提？
2 、按照新准则则需要按照期望值进行计提，所以正常情况下就不会比原准则情况下计提的少。因为新准则计提的数额包括了最可能发生的概率，也包括了其他发生的概率。
例如，按照原准则应收账款最可能发生的损失概率是60%，损失率是5%。那末损失就是100*605%=3，按照新准则的话这种情况假定，20%的概率的损失率是3%，剩余20%的概率的损失率是2%。按照新准则计算的结果就是100*605%+100 _20%_ 3%+100 _20%_ 2%=3+0.6+0.4=4.所以即使后两种情况的损失率是 0 ，最少也会等于原准则下的计提结果呢！
3 、是否按照新准则计提的准则一定不会小于原准则下的情况呢？

回答人：chenyiwei
实务中采用期望值（概率加权）的做法较少，目前对应收账款在实务中多数采用迁徙模型。
理论上，新老准则在同一时点针对同一项金融资产计提的减值准备相比，新准则应该是确认得更多、更早，而不应出现相反的情况。

提问人：guoji2020 时间：2021-03-14 08:05:02
陈老师您好！
理论上，新老准则在同一时点针对同一项金融资产计提的减值准备相比，新准则应该是确认得更多、更早，而不应出现相反的情况。您说的这可能是普遍情况。
假如企业目前处于的经济环境是历史上最差的，未来经济情况会好转的情况，请问这种情况计提的坏账准备采用预期方式进行计提如何会体现比老准则计提的坏账准备多呢！

回答人：chenyiwei
实际操作中，基于谨慎性的考虑，“前瞻性信息调整”主要是考虑负面预期影响，一般不确认正面预期的影响。

提问人：guoji2020 时间：2021-03-15 23:36:00
我理解，如果前瞻性信息只考虑不好的情景的话，那预期减值的减少一般情况下只能是收回应收款项的时候才能转回了，可是按照准则规定，如果信用风险与初始确认时相比较回升的话，预计信用损失需要转回的。预期未来经济形式向好的话是可以使信用风险减少的。如果只预期不好的情况，这种情况与信用风险回升需要转回预期信用损失是否存在逻辑矛盾呢？

回答人：chenyiwei
理论上如此，但实务中基于各种考虑，不会这样。正面因素只有当其实际出现且已对信用风险造成了正面影响时才会纳入考虑。资产减值这种做法本来就是有偏向的。